【裁判字號】    94,訴,1089
【裁判日期】    950117
【裁判案由】    偽造文書
【裁判全文】
臺灣臺北地方法院刑事判決              94年度訴字第1089號
公  訴  人  臺灣臺北地方法院檢察署檢察官
被      告  乙○○原名陳尚武.
上列被告因偽造文書案件，經檢察官提起公訴（94年度偵緝字第
1012號），本院改依簡式審判程序審理，茲判決如下：
    主  文
乙○○連續行使偽造私文書，足生損害於公眾及他人，處有期徒
刑參月，如易科罰金，以參佰元折算壹日。未扣案之內政部警政
署國道公路警察局公警局交字第Z00000000 號、第Z00000000 號
舉發違反道路交通管理事件通知單收受通知聯者簽章欄內偽造之
「甲○○」署名共捌枚均沒收。
    事  實
一乙○○因無駕駛執照可使用，明知其友人林文華於九十三年三
  月二十八日前數個月之某日，在桃園交流道附近交付之甲○○
  駕駛執照，為林文華拾獲後予以侵占之贓物（甲○○之身分證
  於九十年間在金門遺失），竟予以收受，並基於偽造私文書並
  行使之概括犯意，先於九十三年三月二十八日晚間九點二十三
  分，駕駛何莉芸所有之車牌號碼2612-GU 號自用小客車，行經
  國道一號公路北向四十八點八九公里處，因行駛路肩遭警員攔
  下後，為避免無照駕駛之情被發覺，並脫免被開單告發處罰其
  交通違規行為，竟向取締警員陳報甲○○之身分證統一編號，
  謊稱自己為甲○○，並冒用其名義，在內政部警政署國道公路
  警察局公警局交字第Z00000000 號舉發違反道路交通管理事件
  通知單之「收受通知聯者簽章」欄內偽造「甲○○」之署押一
  次，共四枚（含通知聯及存查聯、迴覆聯、移送聯上由通知聯
  複寫部分之署押各一枚），以示本人已收受該通知單，再交還
  警員收執而行使。乙○○繼而於同年六月十日晚間八點八分，
  行經國道一號公路南向一○六公里處，又因超速行駛為警員攔
  下盤查，再度向取締警員陳報甲○○之身分證統一編號，謊稱
  自己為甲○○，並冒用其名義，在內政部警政署國道公路警察
  局公警局交字第Z00000000 號舉發違反道路交通管理事件通知
  單之「收受通知聯者簽章」欄內偽造「甲○○」之署押一次，
  共四枚（含通知聯及存查聯、迴覆聯、移送聯上由通知聯複寫
  部分之署押各一枚），以示本人已收受該通知單，再交還警員
  收執而行使。前述二行為，均足以生損害於真正名義人甲○○
  及道路交通管理之正確性。
二案經臺灣臺北地方法院檢察署檢察官自動偵查起訴。
    理  由
一認定犯罪事實所憑的證據及理由
(一)被告乙○○於警員詢問、檢察官訊問及本院審理時之自白。
(二)被告乙○○收受贓物即甲○○之駕駛執照一張，並冒用甲○○
  名義連續二次於舉發違反道路交通管理事件通知上偽造甲○○
  署押之事實，有內政部警政署國道公路警察局公警局交字第
  Z00000000 號、第Z00000000 號舉發違反道路交通管理事件通
  知單各一張（尚未扣案，原本存於臺灣彰化地方法院九十三年
  交聲字第三六五號卷第十頁、九十三年交聲字第五○三號卷第
  十二頁）、內政部警政署刑事警察局九十三年十一月十二日刑
  紋字第○九三○二二三三四六號鑑驗書一份（臺灣彰化地方法
  院九十三年交聲字第五○三號卷第四十四頁），證人甲○○之
  證言（臺灣彰化地方法院九十三年交聲字第三六五號卷第二十
  八頁、九十三年交聲字第五○三號卷第二十頁）等可參，已足
  以擔保被告自白之真實性。
(三)綜合以上說明，本件證據明確，已可認定被告有事實欄所載之
  犯行。
二論罪科刑之依據：被告所為，犯刑法第二百十六條、第二百十
  條之行使偽造私文書罪、第三百四十九條第一項之收受贓物等
  罪。被告先後多次偽造私文書犯行，時間緊接，方法相同，觸
  犯構成要件相同之罪，顯係基於概括犯意反覆為之，應依連續
  犯規定論以一罪，其偽造署押為偽造私文書之階段行為，偽造
  私文書之低度行為為行使之高度行為吸收，均不另論罪。又所
  犯連續行使偽造私文書行為與收受贓物罪間，有原因、結果或
  方法、目的之牽連關係，依牽連犯之規定從一重以行使偽造私
  文書罪處斷。公訴意旨雖僅論及被告於九十三年六月十日該次
  偽造私文書並行使之行為，然其餘行為既與起訴且經本院論罪
  之事實有連續犯及牽連犯之裁判上一罪關係，為起訴效力所及
  ，本院應併予審酌。內政部警政署國道公路警察局公警局交字
  第Z000 00000號、第Z00000000 號舉發違反道路交通管理事件
  通知單收受通知聯者簽章欄內偽造之「甲○○」署名共八枚，
  均應依刑法第二百十九條宣告沒收之；至被告收受之甲○○之
  駕駛執照為甲○○所有，且已經被告毀損後丟棄而滅失，自無
  從再為沒收之諭知，附此敘明。
三本件被告所犯為死刑、無期徒刑、最輕本刑三年以上有期徒刑
  以外之罪，亦非高等法院管轄第一審之案件，其於本院行準備
  程序時並就被訴事實為有罪之陳述，經聽取檢察官及被告之意
  見後，依刑事訴訟法第二百七十三條之一第一項之規定，由本
  院合議庭裁定本件改依簡式審判程序，並由受命法官獨任進行
  審理。
四適用之法條：刑事訴訟法第二百七十三條之一第一項、第二百
  九十九條第一項前段、第三百十條之二、第四百五十四條，刑
  法第二百十條、第二百十六條、第三百四十九條第一項、第五
  十六條、第五十五條、第四十一條第一項前段、第二百十九條
  ，罰金罰鍰提高標準條例第一條前段、第二條。
本案經檢察官李鴻維到庭執行職務
中    華    民    國    95    年    1     月    17    日
                  刑事第十五庭  法  官  邱蓮華
以上正本證明與原本無異。
如不服本判決，應於判決送達後10日內，向本院提出上訴狀。
                                書記官  王黎輝
中    華    民    國    95    年    1     月    17    日
附錄論罪科刑法條
刑法第210條
偽造、變造私文書，足以生損害於公眾或他人者，處5 年以下有
期徒刑。
刑法第216條
行使第210 條至第215 條之文書者，依偽造、變造文書或登載不
實事項或使登載不實事項之規定處斷。
刑法第349條第1項
收受贓物者，處 3 年以下有期徒刑、拘役或 500 元以下罰金。


司法院資訊處製作；財團法人民間司法改革基金會備份。
